【裁判字號】    92,易,1727
【裁判日期】    921224
【裁判案由】    違反毒品危害防制條例
【裁判全文】
臺灣臺北地方法院刑事判決                        九十二年度易字第一七二七號
    公  訴  人  臺灣臺北地方法院檢察署檢察官
    被      告  甲○○  男  二.
    選任辯護人  李志成律師
右列被告因違反毒品危害防制條例案件，經檢察官提起公訴（九十二年度偵字第一三
三○三號），本院判決如左：
    主  文
甲○○無罪。
    理  由
一、公訴意旨略以：被告甲○○於民國九十二年四月六日凌晨一、二時許，在臺北市
    ○○○路三段二一七號地下一樓禾帆舞場內，持有第二級毒品甲基安非他命一顆
    ，嗣於同日凌晨二時三十分，因見警方到場執行勤務而將上開毒品丟置於男廁走
    道上，為埋伏警員全程目擊，隨即盤檢查獲，並在被告丟棄前開毒品處，扣得上
    開毒品，因認被告涉有違反毒品危害防制條例第十一條第二項之罪嫌。
二、按犯罪事實應依證據認定之，無證據不得認定犯罪事實；又不能證明被告犯罪者
    ，應諭知無罪之判決，刑事訴訟法第一百五十四條第二項、第三百零一條第一項
    分別定有明文。次按認定不利於被告之事實，須依積極證據，苟積極證據不足為
    不利於被告事實之認定時，即應為有利於被告之認定，更不必有何有利之證據；
    再認定犯罪事實所憑之證據，雖不以直接證據為限，間接證據亦包括在內，然而
    無論為直接或間接證據，其為訴訟上之證明，須於通常一般之人均不致有所懷疑
    ，而得確定其為真實之程度者，始得據為有罪之認定，最高法院三十年上字第八
    一六號、七十六年臺上字第四九八六號判例足資參照。
三、本件公訴人認被告涉有前開罪嫌，係以臺北市政府警察局中山分局長安東路派出
    所值勤員警職務報告、扣案之第二級毒品甲基安非他命一顆、臺北市政府警察局
    鑑驗通知書、及臺北市立療養院煙毒尿液檢驗報告、明生生物科技股份有限公司
    濫用藥物陰性檢體檢驗報告為據。惟訊據被告於警詢及本院審理時，均堅詞否認
    持有前開第二級毒品甲基安非他命，辯稱其未曾自白「於九十二年四月六日持有
    甲基安非他命一顆」，僅表示該甲基安非他命係於其站立處旁尋得；且若警員所
    言親眼目睹被告丟棄毒品屬實，為何不逕行逮捕之，而尚待其他警員會同到場並
    出示搜索票入內搜索時始向被告表示身分，進而逮捕？況被告當時所站之處附近
    尚有他人，而警員之報告僅表示「穿黑衣男子」，於進出舞場廁所且穿著黑衣男
    子不在少數下，其如何能確認所見丟棄毒品之人即為被告？又如被告係於「自廁
    所步出時」始知悉舞場內有警察臨檢，何需於「走入廁所之時」（即尚未開始臨
    檢）先將毒品丟棄於廁所外之走道？該報告不符常理，該警員是否親見被告丟棄
    毒品，顯有疑問等語。經查，證人乙○○即製作職務報告警員於本院審理時固具
    結證述：「當天我所站立的走道狹小的，在入內搜索以前舞場內有起騷動，有人
    在喊警察來了，我就看到被告從舞場內要進入廁所，是跑步進去在走道上丟擲一
    個物品在廁所走道，那時候我跟被告進去廁所，進去之後制服警力已經進來出示
    搜索票，要求現場的人蹲下，甲○○就出來了。
    ．．（問：你說你看到他丟東西在走道，走道附近還有無其他東西？）沒有，我
    有查看，但是沒有其他的東西。」（見本院九十二年十二月十日審判筆錄），惟
    其復證稱：「（問：他丟棄在廁所外面走道這個動作做完之後，他是否隨即進入
    廁所內？）是。（問：你當天他丟棄的當時你有馬上趨前去看他丟什麼東西？）
    沒有。（問：他丟棄的動作做完之後，他進入廁所，你是否就跟著進去？）是。
    （問：他跟你大約在廁所裡面待多久的時間？）約十秒鐘。．．（問：他進到廁
    所之前他隨手丟東西，當時你有看到他丟東西的形狀？）有看到一個反光類似塑
    膠袋。（問：你能確認那是個塑膠袋？）我是依照反光來做判斷的。
    ．．（問：你撿到塑膠袋包裝的時候，當時甲○○所有的位置，周遭有沒有其他
    舞客？）有。（問：甲○○當場有承認那是他的東西？）沒有。」等語（見同前
    筆錄），是依證人證述情節，其於被告丟棄當時，並未即刻趨前查明被告丟棄之
    物品，僅以反光判斷為類似塑膠袋；而自其隨被告進入廁所至離開廁所臨檢時，
    復經過相當之時間，且查扣前開第二級毒品甲基安非他命時，周遭尚有其他舞客
    ，則本件扣案物品是否確為被告所丟棄之物，即屬有疑；至該扣案毒品雖經臺北
    市政府警察局鑑驗通知書檢出第二級毒品甲基安非他命、第三級毒品Ｋ他命成份
    ，惟亦無以據而認定被告持有該扣案毒品，至為顯然；且被告於警詢及本院審理
    時，復均否認持有前開扣案毒品。從而，本院實難認被告確有持有第二級毒品之
    犯行。此外，復查無其他積極證據，足資認定被告有公訴意旨指摘之犯罪事實，
    揆諸前開說明，既不能證明被告犯罪，依法自應為無罪之諭知。
據上論斷，應依刑事訴訟法第三百零一條第一項，判決如主文。
本案經檢察官陳玉萍到庭執行職務
中      華      民      國    九十二      年    十二    月    二十四    日
                                      臺灣臺北地方法院刑事第十六庭
                                          審判長法  官  劉  嶽  承
                                                法  官  胡  宗  淦
                                                法  官  王  幸  華
右正本證明與原本無異。
如不服本判決，應於判決送達後十日內，向本院提出上訴狀。
                                                書記官  陳  泰  寧
中      華      民      國    九十二      年    十二    月    二十四    日


司法院資訊處製作；財團法人民間司法改革基金會備份。
